臺灣桃園地方法院民事簡易判決
110年度桃簡字第1320號
原      告  王周寶英
訴訟代理人  王惠民  
被      告  陳玲玲  


訴訟代理人  巫光璿  
上列當事人間請求侵權行為損害賠償事件，本院於民國110年12
月20日言詞辯論終結，判決如下：
    主      文
被告應給付原告新臺幣參拾捌萬玖仟零捌拾玖元，及自民國一百
零九年十二月十六日起至清償日止，按年息百分之五計算之利息
。
原告其餘之訴駁回。
訴訟費用由被告負擔百分之三十六，餘由原告負擔。
本判決第一項得假執行，但被告如以新臺幣參拾捌萬玖仟零捌拾
玖元為原告預供擔保，則得免為假執行。
    事實及理由
一、原告主張：被告於民國109年4月8日上午6時40分許，駕駛車
    牌號碼0000-00號自用小客車（下稱肇事車輛），沿桃園市
    龜山區頂興路往萬壽路2段方向行駛，行經頂興路31之1號前
    時，無故向右駛出道路邊線且未注意車前狀況，而撞擊於該
    處路旁步行之原告，致原告受有右側股骨中段骨折之傷勢，
    並因而受有下列損害：
(一)原告因上述傷勢，至台北榮民總醫院桃園分院（下稱桃園榮
    總）就醫診療，共計支出醫療費用新臺幣（下同）125,322
    元。
(二)原告於住院接受手術及出院後休養之109年4月9日至109年5
    月30日間，須受專人照護，因而支出看護費用共計121,600
    元。
(三)原告因出院返家以及嗣後回診就醫，支出交通費共計1,900
    元。
(四)原告因上開傷勢，購買熱敷墊、護具、輪椅等醫療衛材，支
    出14,469元，又因傷後無法站、坐而僅能躺臥，故購買實木
    床1張放置住處1樓，以供平時躺臥使用，因而支出9,000元
    ，故此部分之增加支出共計為23,469元。
(五)原告為傷後復原，購買豬、雞、魚類營養食品與中藥材，支
    出營養費用300,000元。
(六)原告因上開傷勢導致身體疼痛且行動不便，致精神受有相當
    之痛苦，應得請求賠償身體疼痛之慰撫金300,000元、行動
    不便之慰撫金300,000元，共計600,000元。
(七)又原告本件已經領取強制責任保險給付83,202元，故同意予
    以扣除後請求上開損害之餘額。
    綜上，原告依侵權行為之法律關係提起本訴，並聲明：被告
    應給付原告1,089,089元，及自起訴狀繕本送達翌日起至清
    償日止，按年息5%計算之利息。
二、被告則以：原告支出之醫療費用，經核算應為124,332元；
    又其購買實木床而支出9,000元部分，應非醫療必要用品；
    再者，其主張支出營養費300,000元部分，並未舉證證明係
    用以購買必要營養品；另其請求之慰撫金金額亦屬過高。並
    聲明：原告之訴駁回。
三、本院之判斷：
(一)按因故意或過失，不法侵害他人之權利者，負損害賠償責任
    ；汽車、機車或其他非依軌道行駛之動力車輛，在使用中加
    損害於他人者，駕駛人應賠償因此所生之損害；但於防止損
    害之發生，已盡相當之注意者，不在此限，民法第184條第1
    項前段、第191條之2分別定有明文。又汽車在未劃設慢車道
    之雙向二車道行駛時，除起駛、準備停車或臨時停車外，不
    得駛出路面邊線；汽車行駛時，駕駛人應注意車前狀況及兩
    車並行之間隔，並隨時採取必要之安全措施，則為道路交通
    安全規則第97條第1項第4款、第94條第3項所規定。本件原
    告於109年4月8日上午6時40分許，駕駛肇事車輛沿桃園市龜
    山區頂興路往萬壽路2段方向行駛，行經頂興路31之1號前時
    ，無故向右偏行而駛出道路邊線，且未注意其右前方路況，
    而撞擊於該處路旁步行之原告，致原告受有右側股骨中段骨
    折之傷勢等情，已經本院以109年度桃交簡字第4256號刑事
    簡易判決認被告犯過失傷害罪在案，有該案判決書可參，且
    經兩造表明不爭執（見本院卷第45頁正面），堪認被告有違
    規駛出路面邊線、未注意車前狀況之情形，應就本件事故負
    擔全部過失，而應就原告因此所受損害負賠償之責。
(二)損害賠償之範圍：
　1.原告因上開傷勢，至桃園榮總就醫治療，因而支出醫療費用
    共計125,322元之事實，已經本院核算原告提出之費用單據
    金額確認無誤（見附民卷第13至21頁），原告請求被告賠償
    此等損害，應屬有據。至被告辯稱此部分金額為124,332元
    一節，應為其誤算，並非可採。
　2.原告請求看護費用121,600元、交通費1,900元、醫療衛材費
    14,469元部分，均經被告表明不爭執（見本院卷第44頁反面
    ），故原告此部分請求均屬可採。
　3.原告因購買實木床，支出9,000元之事實，已據其提出收據1
    紙為憑（見附民卷第33頁）。並於言詞辯論時表明其係因傷
    後只能躺臥，但住處1樓原無床舖，故增購床舖以供日常使
    用等情（見本院卷第44頁反面）。本院考量原告為30年生，
    於事發時已經78歲，衡諸一般高齡女性之身體狀況，其股骨
    骨折後確有無法站、坐而須躺臥之可能；而一般透天住宅未
    於1樓放置床舖，未供原告躺臥而須另行增購，亦合乎常情
    ，堪認此等費用為原告因上開傷勢所增加之生活必要支出，
    故原告此部分之請求亦屬有據。
　4.原告主張其為傷後復原，支出營養費300,000元部分，雖提
    出原告訴訟代理人金融帳戶於109年5月26日提款200,000元
    、同年9月2日提款100,000元之存摺影本為據，然僅憑提款
    紀錄，尚難當然證明款項之用途為何；此外，原告復未能提
    出購買相關營養品、藥材之費用單據，此部分之主張即屬不
    能證明，無從准許。
　5.另按不法侵害他人之身體、健康者，被害人雖非財產上之損
    害，亦得請求賠償相當之金額，民法第195 條第1 項前段定
    有明文。又非財產上損害賠償之數額，應斟酌雙方之身分、
    地位、資力與加害程度，及其他各種情形核定相當之數額，
    該金額是否相當，應依實際加害情形與被害人所受之痛苦及
    雙方之身分、地位、經濟狀況等關係決定之（最高法院51年
    度台上字第223號民事判例見解可資參照）。本院考量被告
    係以過失行為侵害原告身體、健康，而致原告受有右側股骨
    中段骨折之傷勢，依原告之性別、年齡，此等下肢主要骨骼
    之傷勢對其身體健康當有甚高之影響，客觀加害程度並非輕
    微；並參考兩造稅務電子閘門財產所得明細所載之所得及財
    產資料（見本院卷第26至30頁）、勞保查詢資料所載之薪資
    收入（見本院卷第31至35頁）等一切情狀，認原告請求慰撫
    金共計600,000 元尚屬過高，其所得請求之慰撫金應以200,
    000元為適當，逾此部分請求則無理由，應予駁回。
　4.綜上，經加總計算上述項目金額，並扣除原告自陳同意扣除
    之強制責任險給付83,202元後，本件原告本件得請求之損害
    賠償金額共計應為389,089元（計算式：125,322＋121,600＋1
    ,900＋14,469＋9,000＋200,000－83,202＝389,089），逾此部分
    之請求則無理由，不應准許。
(三)又給付無確定期限者，債務人於債權人得請求給付時，經其
    催告而未為給付，自受催告時起，負遲延責任。其經債權人
    起訴而送達訴狀，或依督促程序送達支付命令，或為其他相
    類之行為者，與催告有同一之效力。遲延之債務，以支付金
    錢為標的者，債權人得請求依法定利率計算之遲延利息。其
    利率未經約定，亦無法律可據者，週年利率為5%，為民法第
    229條第2項、第233條第1項前段、第203條分別明定。本件
    原告對被告之損害賠償請求權屬未定給付期限之金錢債權，
    故其就上開389,089元，請求被告給付自起訴狀繕本送達翌
    日即109年12月16日（見附民卷第37頁）起至清償日止，按
    年息5%計算之利息，即屬有理。
四、綜上所述，原告依侵權行為之法律關係，請求被告給付如主
    文第1 項所示，為有理由，應予准許。逾此範圍之請求，則
    無理由，應予駁回。
五、本判決第1項係適用簡易訴訟程序所為被告敗訴之判決，依
    民事訴訟法第389條第1項第3款之規定，應依職權宣告假執
    行；並依同法第436條第2項、第392條第2項規定，宣告被告
    如為原告預供擔保，則得免為假執行。
六、本件結論已臻明確，兩造其餘攻擊防禦方法及所提證據，經
    審酌均不至影響判決結果，故不逐一論述。
七、訴訟費用負擔之依據：民事訴訟法第79條。　　
中　　華　　民　　國　　111 　年　　1 　　月　　7 　　日
                  桃園簡易庭  法  官  陳逸倫
以上為正本係照原本作成。
如不服本判決，應於送達後20日內，向本院提出上訴狀並表明上
訴理由，如於本判決宣示後送達前提起上訴者，應於判決送達後
20日內補提上訴理由書（須附繕本）。
如委任律師提起上訴者，應一併繳納上訴審裁判費。   
中　　華　　民　　國　　111 　年　　1 　　月　　10　　日
                              書記官  洪惠娟